【裁判字號】    99,訴,671
【裁判日期】    990614
【裁判案由】    違反毒品危害防制條例
【裁判全文】
灣臺南地方法院刑事判決               99年度訴字第671號
公  訴  人  臺灣臺南地方法院檢察署檢察官
被      告  乙○○
上列被告因違反毒品危害防制條例案件，經檢察官提起公訴（99
年度毒偵緝字第72、73號，99年度毒偵字第759號），被告就被
訴事實均為有罪之陳述，本院裁定由受命法官獨任進行簡式審判
程序，判決如下：
    主    文
乙○○施用第一級毒品，累犯，處有期徒刑壹年貳月；又施用第
一級毒品，累犯，處有期徒刑壹年貳月；又施用第一級毒品，累
犯，處有期徒刑壹年貳月，扣案第一級毒品海洛因壹包(驗餘淨
重零點零陸柒公克）沒收銷燬之，海洛因空包裝袋壹只及注射針
筒貳支均沒收。應執行有期徒刑貳年貳月，扣案第一級毒品海洛
因壹包(驗餘淨重零點零陸柒公克)沒收銷燬之，海洛因空包裝袋
壹只及注射針筒貳支均沒收。
    事    實
一、乙○○前於民國92年間，因施用毒品，經本院以92年度毒聲
    字第1754號裁定送觀察、勒戒後，認有繼續施用毒品之傾向
    ，再經本院以92年度毒聲字第1928號裁定令入戒治處所施以
    強制戒治，於93年5月27日釋放出所。
二、乙○○復於95年間，因違反毒品危害防制條例案件，經本院
    以95年度訴字第636號判處有期徒刑九月、五月，並定應執
    行刑為有期徒刑一年確定；再因違反毒品危害防制條例案件
    ，經本院以95年度訴字第1657號判處有期徒刑一年、六月，
    並定應執行刑為有期徒刑一年五月確定。嗣上開二案經本院
    以96年度聲減字第578號裁定減刑，及各定應執行刑為有期
    徒刑六月、八月又十五日後，上開二案接續執行，乙○○於
    97年2月26日假釋出監，而於97年3月4日縮刑期滿執行完畢
    。
三、詎乙○○猶不思悔改且未戒除施用毒品惡習，分別為下列之
    施用毒品之犯行：
  (一)基於施用第一級毒品海洛因及第二級毒品甲基安非他命之單
    一犯意，於98年8月3日下午4時許，在其位於臺南市○○區
    ○○路13巷17弄3號之住處，以將毒品海洛因及甲基安非他
    命放入注射針筒內注射之方式，施用毒品海洛因及甲基安非
    他命一次，嗣於98年8月4日下午3時許經警方採尿人員對之
    採尿送驗，結果呈安非他命類陽性反應及鴉片類(可待因、
    嗎啡)陽性反應。
  (二)復基於施用第一級毒品海洛因及第二級毒品甲基安非他命之
    單一犯意，於98年10月11日下午5時許，在其位於臺南市○
    ○區○○路13巷17弄3號之住處，以將毒品海洛因及甲基安
    非他命放入注射針筒內注射之方式，施用毒品海洛因及甲基
    安非他命一次，嗣於98年10月12日上午5時許經警方採尿人
    員對之採尿送驗，結果呈安非他命類陽性反應及鴉片類(可
    待因、嗎啡)陽性反應。
  (三)又基於施用第一級毒品海洛因及第二級毒品甲基安非他命之
    單一犯意，於99年4月11日上午8時許，在臺南市○○路13巷
    17弄3號住處客廳，以將毒品海洛因及甲基安非他命放入注
    射針筒內注射之方式，施用毒品海洛因及甲基安非他命一次
    。嗣乙○○遭通緝，經警於99年4月11日下午7時30分許，在
    臺南市○○○路○段109巷88號後門逮捕，並在上揭處所2樓
    內扣得含毒品海洛因一包(檢驗前淨重0.077公克，檢驗後淨
    重0.067公克)及注射針筒2支，經採驗乙○○尿液，結果呈
    嗎啡及安非他命類陽性反應，而獲上情。
四、案經臺南市警察局第二分局及第四分局報告臺灣臺南地方法
    院檢察署檢察官偵查起訴。
    理  由
一、本件係經被告乙○○於本院當庭表示認罪，而以簡式審判程
    序加以審理，有本院99年6月1日準備程序筆錄及審判筆錄附
    卷足憑，則依據刑事訴訟法第二百七十三條之二、第一百五
    十九條第二項之規定，不適用傳聞法則有關限制證據能力之
    相關規定，合先敘明。
二、訊據被告乙○○對上開非法施用第一級毒品海洛因及第二級
    毒品甲基安非他命之事實均坦承不諱，並有被告所有供施用
    海洛因之注射針筒二支扣案可證，且被告之上開犯行為警查
    獲時所採集之共三次尿液檢體，經送鑑驗結果，均呈安非他
    命類陽性反應及可待因、嗎啡陽性反應（按海洛因係由嗎啡
    經化學合成而製得，經注射進入人體後，因代謝分解成嗎啡
    ，因此施打海洛因後，由尿液中檢驗結果仍為嗎啡反應），
    此有長榮大學98年8月17日、98年10月26日、99年4月22日尿
    液檢驗確認報告各一紙附卷可稽(分見南市警四刑字第09844
    204470號卷第1頁、南市警二刑字第09842255580號卷第5頁
    、99年度毒偵字第759號偵查卷第46頁)。被告之第三次犯行
    後經警扣案之毒品(檢驗前淨重0.077公克，驗餘淨重0.067
    公克)經送鑑定結果，確含第一級毒品海洛因成分，此有高
    雄市立凱旋醫院99年4月26日高市凱醫驗字第12932號濫用藥
    物成品檢驗鑑定書一份在卷可稽(見99年度毒偵字第759號卷
    第12頁)，並有送驗尿液年籍對照表三份、採尿同意書、扣
    押筆錄、扣押物品目錄表、毒品初步檢驗報告單、毒品初步
    檢驗結果照片1張及扣押物品照片二張在卷足據互核相符，
    足認被告之自白確與事實相符，堪以採信。
三、被告雖主張本案有毒品害防制條例第十七條規定供出毒品來
    源，因而破獲者，得減輕其刑之適用云云。惟查，就被告所
    稱之上游藥頭洪許東波，係先經警查獲後，循線得知被告乙
    ○○有向洪許東波購買毒品，故提訊乙○○指認，此有臺灣
    臺南地方法院檢察署於99年6月4日以甲○治行99偵7015字第
    35550函函一份可佐，是以足認被告雖有於偵查中指認其上
    游藥頭係何人，惟該上游藥頭係先經警查獲，而提訊被告指
    認，是以尚未符合毒品危害防制條例第十七條之減輕其刑之
    規定，其此部分之主張，尚屬無據。
四、按海洛因及甲基安非他命業經列入毒品危害防制條例第二條
    第二項第一、二款所規定之第一、二級毒品，禁止非法持有
    、施打及吸用，毒品危害防制條例第二條第二項第一、二款
    分別定有明文。核被告三次所為，分別係犯刑毒品危害防制
    條例第十條第一項之施用第一級毒品罪及同條第二項之施用
    第二級毒品罪；其持有第一級毒品海洛因及第二級毒品甲基
    安非他命之低度行為，各為進而施用之高度行為所吸收，均
    不另論罪。被告以每一次之施用毒品犯行，皆係將毒品海洛
    因及甲基安非他命混合注射，亦即其三次犯行皆為同時施用
    海洛因及甲基安非他命，屬想像競合犯，均應從一重之施用
    第一級毒品罪處斷。被告所犯三次施用第一級毒品罪，犯意
    各別，構成要件不同，應分論併罰。被告有如事實欄二所示
    之犯罪科刑及執行紀錄，於97年3月4日執行完畢，此有臺灣
    高等法院被告前案紀錄表一份在卷可按，其於有期徒刑執行
    完畢後五年內故意再犯本件有期徒刑以上之刑之本罪，為累
    犯，分別應依刑法第四十七條第一項之規定，加重其刑。爰
    審酌被告施用毒品之犯行，在性質上乃屬對自我身心健康之
    自戕行為，尚未嚴重破壞社會秩序、侵害他人權益，然其前
    因施用毒品經送強制戒治處分，猶不思戒絕革除惡習，再為
    本件犯罪，顯未因前所受之強制戒治處分而記取教訓，及被
    告犯後坦承犯行，態度良好，並其犯罪之動機、目的、手段
    等一切情狀，各量處如主文所示之刑，並定其應執行刑，以
    資懲儆。檢察官雖具體求處被告三次犯行各有期徒刑一年六
    月，定應執行刑為三年八月，惟被告施用毒品之方式皆為將
    毒品海洛因與甲基安非他命混合注射，次數亦僅有三次，且
    皆坦承犯行，若量處如檢察官所求處之刑度，尚屬過重，是
    以本院審酌上開情狀，認量處如主文所示之宣告刑及執行刑
    已足資懲儆。至於被告施用毒品海洛因、甲基安非他命之注
    射針筒均已拋棄，業據其供稱在卷，為免日後執行之困難，
    爰不予宣告沒收。
五、扣案第一級毒品海洛因一包(檢驗前淨重0.077公克，檢驗後
    淨重0.067公克)，屬毒品危害防制條例第二條第二項第一款
    所列之第一級毒品，不論屬於被告與否，應依毒品危害防制
    條例第十八條第一項前段宣告沒收銷燬之。海洛因空包裝袋
    一只及注射針筒二支係被告所有供犯罪所用之物，業據被告
    供承在卷，均應依刑法第三十八條第一項第二款宣告沒收。
據上論斷，應依刑事訴訟法第二百七十三條之一第一項、第二百
九十九條第一項前段，毒品危害防制條例第十條第一項、第二項
，第十八條第一項前段，刑法第十一條前段、第四十七條第一項
、第五十五條、第五十一條第五款、第三十八條第一項第二款，
判決如主文。
本案經檢察官孫昱琦到庭執行職務。
中    華    民    國    99    年     6    月    14    日
                  刑事第十三庭  法  官  徐文瑞
以上正本證明與原本無異。
如不服本判決應於收受本判決後10日內向本院提出上訴書狀，並
應敘述具體理由。其未敘述上訴理由者，應於上訴期間屆滿後20
日內向本院補提理由書狀（均須按他造當事人之人數附繕本）「
切勿逕送上級法院」。
                                書記官  何小玉
中    華    民    國    99    年     6    月    14    日
附錄法條：
毒品危害防制條例第10條第1項
施用第一級毒品者，處六月以上五年以下有期徒刑。

司法院資訊處製作；財團法人民間司法改革基金會備份。
